臺灣嘉義地方法院刑事判決　　　　　　 96年度交簡上字第8號
上　訴　人
即　被　告　甲○○
上列上訴人因公共危險案件，不服本院嘉義簡易庭95年度嘉交簡
字第584號中華民國95年10月30日第一審簡易判決（聲請簡易判
決處刑案號：臺灣嘉義地方法院檢察署95年度偵字第7064號），
提起上訴，本院管轄之第二審合議庭判決如下：
    主  文
上訴駁回
    事實及理由
一、上訴人即被告甲○○（下稱被告）於本院審理時未提出證據
    供本院調查，本案經本院審理結果，認第一審簡易判決認事
    用法及量刑均無不當，應予維持，並引用第一審判決書記載
    之事實、證據及理由（如附件）。
二、被告上訴陳稱略以：因初犯，希望從輕量刑或判緩刑，又聲
    請簡易判決處刑書記載「訊據被告甲○○矢口否認上開犯行
    ，然上開犯罪事實，業經證人李勳杰‧‧‧‧於警詢中證述
    屬實」等語，實則伊並未矢口否認，且其兄李勳杰並不知悉
    伊飲酒等事，無法作為證人，竟將之列為證人，皆影響原審
    判決刑度云云。惟按量刑輕重，係屬事實審法院得依職權自
    由裁量之事項，苟已斟酌刑法第五十七條各款所列情狀而未
    逾越法定刑度，不得遽指為違法，最高法院七十二年度臺上
    字第六六九六號、七十五年度臺上字第七０三三號判例可資
    參照。又在同一犯罪事實與情節，如別無其他加重或減輕之
    原因，下級審量定之刑，亦無過重或失輕之不當情形，則上
    級審法院對下級審法院之職權行使，原則上應予尊重（最高
    法院八十五年度臺上字第二四四六號裁判意旨可資參酌）。
    本件原審適用刑事訴訟法第四百四十九條第一項前段、第四
    百五十四條第二項，刑法第一百八十五條之三、第四十一條
    第一項前段，刑法施行法第一條之一第一項、第二項但書，
    量處被告拘役五十九日，並諭知易科罰金之折算標準，已依
    刑事訴訟法第四百五十四條第二項詳細記載認定之犯罪事實
    、證據及應適用之法條，其認事用法並無不當，量刑亦屬妥
    適，並無過重或失輕之不當情形。至於被告辯稱簡易判決處
    刑書之記載有如前述誤導法院量刑等處，然查被告既於警詢
    時供稱：「今（十三日早上）沒有飲酒，我於民國九十五年
    八月十二日十二時三十分在新港鄉弟弟家與他喝酒（高梁酒
    ）小瓶半罐。」等語（參見警卷第三頁），惟本案係於九十
    五年八月十三日上午六時三十五分許所發生，被告經送醫施
    以酒精濃度檢測，換算呼氣酒精濃度高達每公升一點二八毫
    克，衡諸常情，若於酒測前約十八小時飲酒，其酒測值不可
    能高達每公升一點二八毫克，且被告於警到案處理，發現其
    查獲、測試或詢問過程，有含糊不清、意識模糊、注意力無
    法集中及多話等情，亦有嘉義縣警察局民雄分局刑法第一百
    八十五條之三案件測試觀察紀錄表一紙附卷可憑（參見警卷
    第二十二頁），益徵被告上開辯詞，無非係為隱匿酒後騎乘
    機車之事實，顯見其並未坦認犯行無疑。又李勳杰於警詢時
    陳述：「甲○○通知我說他發生車禍在華濟醫院。」、「我
    知道甲○○十二日二十二時說要到嘉義縣新港鄉找朋友，今
    （十三）日六時三十五分要返回嘉義市行經肇事地點發生交
    通事故。」、「我不知道（被告）有喝酒。在何處喝酒我也
    不知道。華濟醫院抽血２５７ＭＧ／ＤＬ換算呼氣值為１．
    ２８ＭＧ／Ｌ無誤。」等語（參見警卷第十、十一頁），即
    係對於被告有無飲酒、是否發生車禍及呼氣酒精濃度高達每
    公升一點二八毫克等事作證，是上開聲請簡易判決處刑書之
    記載並無疑義，對原審量刑亦無誤導之餘，被告所辯，無非
    係為卸責，洵無可採。另緩刑之宣告，係由法院審酌符合刑
    法第七十四條規定之被告，依其犯罪情節及犯後之態度，足
    信無再犯之虞，認為宜以暫不執行為適當，始得宣告緩刑，
    而「初犯」雖為宣告緩刑考量情形之一，然非謂初犯者，即
    必宣告緩刑，仍須審酌上開要件，此觀「法院加強緩刑宣告
    實施要點」之規定亦明。又刑法第一百八十五條之三立法目
    的，係為保護交通安全，因酒後陷於不能安全駕駛狀態，具
    高度公共危險性，法務部亦依德國及美國之認定標準，訂出
    呼氣所含酒精濃度達每公升零點五五毫克，肇事率為一般人
    之十倍，作為認定不能安全駕駛之客觀標準，本案被告所測
    得之呼氣酒精濃度竟已高達每公升一點二八毫克，超出上開
    標準參考值甚多，況亦造成交通事故，幸無人傷亡，另衡之
    被告於上訴理由狀中陳述「運氣不佳，一台轎車由較小條道
    路衝出來」等詞及於本院審理時之辯解，難認其有悔過之意
    ，本院審酌被告明知已有飲酒，竟仍騎乘機車之輕忽態度及
    本案所致之公共危險等犯罪情節暨被告犯後態度，認實不宜
    給予緩刑宣告，希冀被告記取本次科刑教訓，而勿再犯。綜
    上，被告上訴所執辯解及請求宣告緩刑，皆難認有理由，應
    予駁回。
據上論斷，應依刑事訴訟法第四百五十五條之一第一項、第三項
、第三百七十三條、第三百六十八條，判決如主文。
本案經檢察官曹哲寧到庭執行職務。
中　　華　　民　　國　　96　　年　　2　　月　　27　　日
                  刑事第二庭  審判長法  官  沈福財
                  　　　　　　　　　法　官  盧鳳田
                  　　　　　　　　　法　官  林青怡
上列正本證明與原本無異。
本件不得上訴。
中　　華　　民　　國　　96　　年　　2　　月　　27　　日
                                    書記官  李佳惠
附錄本案論罪科刑法條
中華民國刑法第185條之3
（重大違背義務致交通危險罪）
服用毒品、麻醉藥品、酒類或其他相類之物，不能安全駕駛動力
交通工具而駕駛者，處 1 年以下有期徒刑、拘役或 3 萬元以下
罰金。
